【裁判字號】    89,易,3168
【裁判日期】    891020
【裁判案由】    毒品危害防制條例
【裁判全文】
台灣台中地方法院刑事判決                        八十九年度易字第三一六八號
    公  訴  人  台灣台中地方法院檢察署檢察官
    被      告  甲○○
右列被告因毒品危害防制條例案件，經檢察官提起公訴 (八十九年度毒偵字第五四五
四號)，本院判決如左︰
    主      文
甲○○連續施用第二級毒品，累犯，處有期徒刑陸月，如易科罰金，以參佰元折算壹
日。扣案之安非他命壹包 (重約壹點壹公克)沒收銷燬之；吸食器壹組沒收。
    事      實
一、甲○○曾於民國八十五年間因違反麻醉藥品管理條例案件，經法院判處有期徒刑
    四月確定，於八十五年十二月十八日執行完畢，仍不知警惕。又先後二次因施用
    第二級毒品安非他命案件，經依本院以裁定送觀察、勒戒後，認均無繼續施用毒
    品之傾向，由台灣台中地方法院檢察署檢察官各於八十八年十一月二十九日、八
    十九年六月十二日以八十八年度毒偵字第一九八七號、八十九年度毒偵字第三二
    ０八號、第三六四三號處分不起訴確定。詎甲○○猶不知悔改，明知安非他命已
    列為毒品危害防制條例第二條第第二項第二款所稱之第二級毒品，竟另基於概括
    犯意，由綽號「阿喜」之不詳姓名者處以每包新台幣三千元代價購得第二級毒品
    安非他命後，即自八十九年七月十六日起至同年月十八日下午五時止，在台中縣
    太平市○○路二巷土地公廟旁其所駕駛之車號ＦＡ─七七六五號自小客車內，以
    將安非他命放置在吸食器內，然後加以火烤使生煙氣再經由吸管以口鼻吸其煙氣
    之方法，連續施用第二級毒品安非他命三次。嗣於八十九年七月十八日晚間五時
    三十分許在前址經警查獲，並扣得第二級毒品安非他命一包 (重約一．一公克)
    ，甲○○所有供施用第二級毒品安非他命所用之吸食器一組，經採集其尿液送驗
    ，亦呈甲基安非他命陽性反應。
三、案經台中縣警察局霧峰分局報請台灣台中地方法院檢察署檢察官偵查起訴。
    理      由
一、訊據被告甲○○矢口否認有何施用第二級毒品安非他命之犯行，辯稱：自第二次
    觀察勒戒後即未再施用安非他命云云。惟查：右揭非法施用第二級毒品安非他命
    之事實，業據被告於警訊時坦承不諱，並有扣案如事實欄所示之物為證，且被告
    為警查獲時所採集之尿液，經送請臺中縣衛生局檢驗結果，亦呈甲基安非他命陽
    性反應，有該局檢驗尿水報告書一紙附卷可查，被告事後翻異前詞，顯係卸責之
    詞，不足採信，因而事證明確，被告之犯行洵堪認定，應予依法論科。
二、被告前因先後二次施用第二級毒品安非他命案件，經依本院以裁定送觀察、勒戒
    後，認均無繼續施用毒品之傾向，由台灣台中地方法院檢察署檢察官各於八十八
    年十一月二十九日、八十九年六月十二日以八十八年度毒偵字第一九八七號、八
    十九年度毒偵字第三二０八號、第三六四三號處分不起訴確定，有不起訴處分書
    二紙在卷可按。查安非他命係屬毒品危害防制條例第二條第二項第二款所指之第
    二級毒品，是被告因施用毒品由檢察官二次為不起訴處分確定後，三犯施用第二
    級毒品安非他命，所為係犯同條例第十條第二項之施用第二級毒品罪。其持有毒
    品之行為，意在供己施用，故持有之低度行為，應為施用之高度行為所吸收，不
    另論罪。被告先後三次施用犯行，時間緊接，且觸犯構成要件相同之罪，顯係基
    於概括犯意反覆為之，應依刑法第五十六條連續犯之規定，論以一罪，並加重其
    刑。如事實欄所示犯罪事實，公訴人雖僅起訴八十九年七月十八日往前回溯三日
    內施用安非他命一次行為，就其餘犯罪事實未經起訴，惟被告就該部分，既與起
    訴部分有連續犯之裁判上一罪關係，為起訴效力所及，自在本院所應審理之範圍
    。查被告曾於八十五年間因違反麻醉藥品管理條例案件，經法院判處有期徒刑四
    月確定，於八十五年十二月十八日執行完畢，有卷附台灣高等法院被告全國前案
    紀錄表、台灣台中地方法院檢察署刑案資料查註紀錄表在卷可考，其於執行完畢
    後五年內，再犯本件有期徒刑以上之刑之罪，係累犯，應依法加重其刑。爰審酌
    被告前因二犯施用毒品犯行，甫經二次觀察、勒戒不起訴處分後，猶故態復萌，
    再施用毒品不輟，無視於毒品對於自身健康之戕害及國家對於杜絕毒品犯罪之禁
    令，惡性非輕，並審酌被告僅施用毒品三次、犯後未能坦承犯行，態度不佳等一
    切情狀，量處如主文所示之刑，並諭知易科罰金之折算標準。扣案之安非他命一
    包 (重約一．一公克)，為毒品危害防制條例第二條第二項第二款所指之毒品，
    應依同條例第十八條第一項前段規定，沒收銷燬之。另扣案之吸食器一組，為被
    告所有供其施用第二級毒品安非他命所用（非專供施用毒品之器具），業據被告
    於警訊時供明，應依刑法第三十八條第一項第二款宣告沒收。
據上論斷，應依刑事訴訟法第二百九十九條第一項前段，毒品危害防制條例第十條第
二項、第十八條第一項前段、第二十條第三項前段，刑法第十一條前段、第五十六條
、第四十七條、第四十一條、第三十八條第一項第二款，罰金罰鍰提高標準條例第二
條，判決如主文。
中      華      民      國      八十九      年      十      月    二十  日
                                    台灣台中地方法院刑事第七庭
                                            法  官  劉  長  宜
右正本證明與原本無異。
如不服本判決，應於判決送達後十日內向本院提出上訴狀，上訴於臺灣高等法院臺中
分院( 須附繕本 )。
                                            書記官
中      華      民      國      八十九      年      十      月    二十一日
附錄論罪科刑之法條︰
毒品危害防制條例第十條第二項：施用第二級毒品者，處三年以下有期徒刑。


司法院資訊處製作；財團法人民間司法改革基金會備份。
